# 收到自己公司开出银行承兑汇票会计上该如何处理？

提问人：爱坏蛋 时间：2012-02-16 17:29:38
在盘点被审计单位票据时我们发现被审计单位票据中有一张出票人和最后的被背书人均为被审计单位（企业账务中既有应付票据又有应收票据），针对该事项想与各位探讨一下在报表中是否应该直接冲减应付票据？ 我们初步认为在财务报表披露中应该将应收票据与应付票据同时减少，这样才能准确反映企业实际的财务状况。

回答人：chenyiwei
当持票人与票据主债务人或出票申请人是同一人时，因为债权人和债务人为同一人，所以应当将债权债务两者互相抵销，视同已经结算。不能同时挂应收和应付。

提问人：abv819 时间：2012-02-17 11:12:56
回复 chenyiwei 的帖子
陈版，我有个疑问，如果这张应收票据过几天在付给供应商货款时再背出去，账务怎么处理？本来应该是将对应的应收票据做减少处理，可是应收票据已经没有了怎么做？而且，在账面上也不利于清楚的反应手中现有的应收票据有多少，不利于应收票据盘点。

回答人：chenyiwei
重新背书出去应视作该应付票据的重新发行，借记应付帐款或其他相关科目，贷记应付票据。

提问人：tlt12321 时间：2012-02-28 16:49:45
回复 chenyiwei 的帖子
对于银行承兑汇票，因承兑人是银行故应收票据的债务人是银行应付票据的债权人是银行，个人觉得不应抵消，如果企业用该票据贴现或被书转让的话又该怎么做账.

回答人：chenyiwei
银行承兑汇票在银行是作为一项中间业务处理的。并且本企业是该银行承兑汇票的申请人，所以不能将本企业申请开立的银行承兑汇票视作本企业对银行的一项债权。